【裁判字號】    99,抗,904
【裁判日期】    990714
【裁判案由】    繼續審判
【裁判全文】
臺灣高等法院民事裁定                   99年度抗字第904號
    抗  告  人  甲○○
    相  對  人  臺灣中小企業銀行股份有限公司
    法定代理人  乙○○
抗告人因與相對人間請求繼續審判事件，對於中華民國99年5 月
18日臺灣臺北地方法院99 年度續字第1號裁定提起抗告，本院裁
定如下：
    主      文
原裁定廢棄。
    理      由
一、抗告人於原法院請求及本件抗告意旨略以：兩造間原法院85
    年度訴字第5246號清償借款事件，雖於86年2月3日成立和解
    ，惟伊自始不知本件成立和解，至原法院民事執行處送達強
    制執行狀，伊聲請閱覽卷宗後，始知本件訴訟之共同被告曾
    一鳴提出伊之委任狀，實則伊從未委任曾一鳴為訴訟代理人
    ，曾一鳴無權代理伊與相對人達成和解，此和解筆錄有無效
    之原因，爰依民事訴訟法第380條第2項規定請求繼續審判。
    又因本件屬同法第496條第1項第5 款當事人於訴訟未經合法
    代理之情形，依同法第380條第3項準用同法第500條第3項之
    規定，並不適用5 年法定期間之限制，原法院逕以和解筆錄
    成立迄今已逾5年為由駁回伊之聲請，顯非適法等情。
    原裁定駁回抗告人繼續審判之請求，係以：本件訴訟成立和
    解迄抗告人提出繼續審判之請求顯逾5 年之法定期間，其請
    求於法不合，為其裁判基礎。
二、按和解有無效或得撤銷之原因者，當事人得請求繼續審判；
    當事人以和解有無效或得撤銷之原因，請求繼續審判者，應
    於30日之不變期間內提起；前項期間，自和解成立時起算；
    其和解無效或得撤銷之原因發生或知悉在後者，均自知悉時
    起算，但自和解成立後已逾5 年者，不得請求；又以當事人
    於和解未經合法代理為請求繼續審判之理由者，不適用前項
    但書之規定，民事訴訟法第380 條第2項、第3項準用同法第
    500 條第1項、第2項及第3項定有明文。
三、本件訴訟係相對人列抗告人、訴外人鳴晟實業有限公司（法
    定代理人曾一鳴）、曾一鳴及曾文彬等4 人為被告，於85年
    12 月9日向原法院請求清償借款事件，原法院以85年度訴字
    第5246號受理在案。嗣於原法院審理中，抗告人及曾文彬於
    86年2月3日委任曾一鳴為訴訟代理人，載明有為一切訴訟行
    為之權，並有民事訴訟法第70條第1 項但書所列各行為之特
    別代理權，曾一鳴並於同日除以自己、並以鳴晟實業有限公
    司法定代理人及抗告人、曾文彬訴訟代理人之身分，與相對
    人成立訴訟上和解，有民事委任書、和解筆錄在卷足憑（原
    法卷第6-8、13-14頁），並經本院依職權調閱原法院85年度
    訴字第5246號清償借款事件卷宗查閱屬實。
四、觀之原法院85年度訴字第5246號清償借款事件卷內資料，抗
    告人雖曾於85年12月30日之言詞辯論到庭，經法院當場指定
    86年1月8日上午10時30分為下次言詞辯論期日，惟抗告人並
    未於86年1月8日到庭，法院又當場指定86年2月3日下午4 時
    10分為下次言詞辯論期日，惟未將86年2月3日之期日通知書
    送達予抗告人，迨至86年2月3日言詞辯論時，曾一鳴即提出
    抗告人於86年2月3日出具之委任狀，與相對人成立和解，其
    後和解筆錄又僅送達予曾一鳴及相對人，亦未送達予抗告人
    。是上開86年2月3日之言詞辯論期日通知書既未送達予抗告
    人，抗告人又未在場，何以曾一鳴能於當日提出抗告人出具
    之委任狀？抗告人既堅持並未授權，詳情如何，其既以未授
    與曾一鳴為訴訟代理人為由聲請繼續審判，依上開說明，並
    無和解成立後逾5年不得請求繼續審判之適用， 而應就其所
    指摘之委任狀真偽先予調查。原法院未予詳查，逕以和解筆
    錄成立迄今已逾5年駁回抗告人之聲請，尚有未洽， 抗告意
    旨指摘原裁定不當，為有理由，爰將原裁定廢棄，並由原法
    院續為妥適之處理。
五、據上論結：本件抗告為有理由，依民事訴訟法第492 條，裁
    定如主文。
中    華    民    國    99    年    7     月    14    日
                  民事第一庭
                      審判長法  官  張耀彩
                            法  官  盧彥如
                            法  官  林金吾
正本係照原本作成。
本裁定除以適用法規顯有錯誤為理由，不得再抗告。如提起再抗
告，應於收受送達後10日內委任律師為訴訟代理人向本院提出抗
告狀。並繳納再抗告費新台幣１千元。
中    華    民    國    99    年    7     月    14    日
                            書記官  張淑芳

司法院資訊處製作；財團法人民間司法改革基金會備份。
